# 关于非标产品的亏损合同减值

提问人：kjsy6190 时间：2023-03-02 22:10:
您好，陈版主，我们一个客户，主要销售通信产品，其产品具有高度定制化特征(根据客户需求组建不同规格型号产品)，但为开拓市场，存在部分合同为亏损合同的情况，合同已执行部分并计入发出商品核算，主要体现为两种情况，一是，公司签订订单为 300 万元，目前实际发生成本(发出商品)400万元，预计后续还将发生成本，但无法准确预估相关成本支出；二是公司签订订单为 300 万元，目前已实际投入 280 万元，预计还将投入部分成本导致订单变为亏损合同。
针对上述两种情况，公司暂时无法预估成本实际支出情况，导致无法预估实际亏损，我们计划根据投标或报价方案(可能存在较大偏差)，整体预估公司累计产品成本。
第一种情形；对于实际发生成本超过订单金额的部分(100=400-300)计提跌价准备计入资产减值损失，同时，对于累计产品成本超过实际支出部分计提预计负债，并计入营业成本。
第二种情形：对于预计累计产品成本超过订单金额部分计提预计负债并计入营业成本，不再单独计提存货跌价准备。
该方法因暂估可能存在较大差异，从而导致调节利润，请问，该种计算方式是否认可或有无更适当合理方式？谢谢！

回答人：chenyiwei
主帖中对这两种情形的处理思路基本合理。
按照一般逻辑推理，企业完全无法合理估计尚需发生成本的情况应当是很少见的，建议访谈销售、生产技术等部门，考虑当初投标时是依据什么进行报价，以及能否从以往类似产品的经验中获得有参考价值的信息。
对于会计估计的重大不确定性问题，需确保遵循现行审计准则中对于会计估计审计的相关各项要求，包括在必要时注意利用专家工作。